# 请教陈版：境外机构的工会经费如何做账？

提问人：师大小白杨 时间：2023-07-09 23:28:49
我们公司的母公司在国内，国外是一家子公司，总公司通知我们单位按照工资总额1%计提工会经费，计提的工会经费是供工会做活动用的，不用像国内一样，上缴给工会部门，请问这种情况，该怎么做账呢？
我这么做可以吗？
借：管理费用——职工薪酬——工会经费
贷：应付职工薪酬
借：应付职工薪酬
贷：其他应付款
工会活动实际费用发生的时候，
借：管理费用——职工薪酬——工会经费
贷:其他应付款——工会经费
请问针对我说的情况，上面的分录可以吗？
这个分录我是参考这个帖子的：https://bbs.esnai.com/forum.php? ... 1479&highlight=

回答人：chenyiwei
境外企业是否计提工会经费，计提多少，需依据其所在地的法律确定。具体建议咨询当地律师。
单就计提和支付的会计处理而言，未见重大不合理之处。